【裁判字號】    91,訴,780
【裁判日期】    920123
【裁判案由】    妨害自由
【裁判全文】
臺灣屏東地方法院刑事判決                          九十一年度訴字第七八○號
    公  訴  人  臺灣屏東地方法院檢察署檢察官
    被      告  戊○○
右列被告因妨害自由案件，經檢察官提起公訴（九十一年度偵字第三三二四號），本
院判決如左：
     主  文
戊○○以非法方法，剝奪人之行動自由，處有期徒刑捌月。
     事  實
一、戊○○與丙○○曾有同居之情誼，因懷疑丙○○與丁○○另有曖昧關係，心生不
    滿，竟於民國九十一年四月十日二十一時許，駕車至屏東縣枋寮鄉○○村○○街
    六一六號丙○○三兄住處，強行將丙○○載往屏東縣崁頂鄉○○村○○路三十四
    號同居處所，限制丙○○之行動自由，其間除毆打丙○○及以剪刀戳其身體（傷
    害部分已撤回告訴）外，並用剪刀強行剪斷陳女頭髮，以強暴使人行無義務之事
    ，及出言恐嚇丙○○稱：我要讓妳及妳周遭的人死的很難看等語，並要丙○○轉
    告丁○○：要將其雙腳打斷，致使丙○○心生畏懼，同日二十二時許，戊○○又
    將丙○○載往郊外毆打一頓後，再次載回上開處所繼續限制其行動自由；嗣丙○○趁隙打電話向其二姐黃陳清美求救，經黃陳清美及其兄陳俊雄、兄嫂陳楊素霞
    三人報警，並會同東港分局崁頂分駐所警員於同日二十四時許（即十一日零時許
    ）至上開處所查看，戊○○才將丙○○釋放。
二、戊○○基復於恐嚇之概括犯意，於九十一年四月十一日至十二日上午十時許之間
    ，撥打丁○○0000000000號行動電話，適由丁○○之妻乙○接聽，乃
    對乙○恫嚇稱：你先生之把柄在我手上，你們給我試試看，我要讓你們好看等語
    ，致使乙○心生畏懼，同年月十六日十一時許，戊○○又到屏東縣枋寮鄉中國石
    油枋寮加油站，當面對丁○○恫嚇稱：你跟我的同居人丙○○曖昧關係我都知道
    ，限你三天之內把人交出來，否則我要對你不利，我知道你住在那裡、下班的路
    線，我有手下四、五十個小弟要找你麻煩等語，致使丁○○心生畏懼，危害於安
    全。
三、案經丙○○訴由屏東縣警察局枋寮分局報請台灣屏東地方法院檢察署檢察官偵查
    起訴。
     理  由
一、訊據被告戊○○雖矢口否認有前揭犯行，辯稱：我沒有限制丙○○之自由，也沒
    有沒有恐嚇丁○○云云。然查：被告妨害丙○○行動自由等事實，業據告訴人丙○○指訴甚詳，核與證人陳俊雄、陳楊素霞、黃陳清美於警訊中證述情節相符，
    屏東縣警察局東港分局崁頂分駐所警員甲○○於本院審理中，亦證稱：「大概是
    凌晨左右，有被害者的家屬報案，說被害人丙○○被戊○○控制行動，不讓她出
    來，我就和另一位員警孫兆江一起過去，我們剛到陳清美就自己跑出來，沒有穿
    鞋子，頭髮也有被剪斷很凌亂的樣子，身上看不出有什麼傷，但是顯得很驚慌，
    我們是開巡邏車去的，車上有紅藍色的閃光燈，丙○○當時有說戊○○控制她的
    行動，不讓她出來，我們馬上把她載到枋寮分局，讓他們處理，這是被害人的哥
    哥要求的。當時有看到被告戊○○出來，但是沒有講什麼話，可能是看到警車來
    ，丙○○就自己跑出來」等語無訛。被告恐嚇丁○○、乙○之犯行，亦分據被害
    人丁○○、乙○於警訊及本院審理中指訴甚明，核其二人所供，亦屬相符。
二、雖被害人等事後之陳述，均有明顯迴護被告之情形，惟參之：
１、告訴人丙○○於本院審理中供稱：「警訊所供實在，但已和解不追究」（九十一
    年十一月廿一日審理筆錄第三頁）。
２、被害人丁○○於偵查中供稱：「他有跟我說一些我不喜歡聽的話，當時會怕，但
    他都沒有對我採取什麼行動」，檢察官詢問：「被告當時是否對你說你與丙○○
    有暖昧關係，限你三天內交出丙○○，否則對你不利」時，丁○○則答稱：「有
    ，但現在我不怕了」，並表示「我原諒他」等語（偵查卷第十一頁第十行起）；
    本院審理中復稱：「他去加油站說我跟丙○○有問題，我說沒有，他叫我注意一
    點，其他的我已經忘記了」（九十一年十一月廿一日審理筆錄第四頁），「他只
    是去加油站罵我，我只想過平淡生活，我也沒有受到傷害，對於警訊中所述沒有
    意見」（九十二年一月九日審理筆錄第三頁）。
３、被害人黃玉於本院審理中供稱：「我會怕被告再來找我，他當時有說你們給我試
    試看，我要讓你們好看」（九十一年十一月廿一日審理筆錄第四頁）各等語。
    足可認定被告確實有如事實欄所載之犯行，僅因被害人等或已與被告和解、或因
    畏懼被告，才於事後為迴護被告之陳述，欲言又止，實甚灼然。被告之辯解，應
    屬卸責之詞，非可採信，犯行堪以認定。
三、核被告所為，限制丙○○行動自由部分，係犯刑法第三百零二條第一項之罪、強
    行剪斷丙○○頭髮部分，犯同法第三百零四條第一項之罪、恐嚇丙○○、乙○、
    丁○○部分，係犯同法第三百零五條之罪。其先後多次恐嚇行為，時間緊接，犯
    罪構成要件相同，顯係基於概括犯意而為，應依連續犯論以一罪，並加重其刑。
    其所犯上開三罪間，有方法結果之牽連關係，應從一重依刑法第三百零二條第一
    項之罪處斷。公訴人雖認被告所犯三罪之犯意各別，罪名互殊，應予分論併罰；
    然查，被告本件所犯，均係因於懷疑丙○○與丁○○有曖昧關係，本於同一報復
    動機及目的，才以不同方法犯下數不同罪名，並非因其他無關或偶發事實，而另
    行起意犯下數罪，尚與數罪分論併罰之情形有間，併此敘明。爰酌被告犯罪之動
    機、目的、手段、所生危害及事後一再否認犯行，態度不佳等一切情狀，量處如
    主文所示之刑。
四、據上論斷，應依刑事訴訟法第二百九十九條第一項前段、刑法第三百零二條第一
    項、第三百零四條第一項、第三百零五條、第五十五條、第五十六條，罰金罰鍰
    提高標準條例第一條前段判決如主文。
中      華      民      國      九十二      年    一    月    二十三    日
                                      臺灣屏東地方法院刑事第四庭
                                          法  官  楊清安
右正本證明與原本無異。
如不服本判決應於收受本判決送達後十日內向本院提出上訴書狀，其未敘述上訴理由
者，並得於提起上訴後十日內向本院補提理由書狀（均須按他造當事人之人數附繕本
 ）「切勿逕送上級法院」
                                          書記官  張儷薾
中      華      民      國      九十二      年    一    月    二十三    日
附錄論罪法條全文：
刑法第三百零二條第一項：
(剝奪他人行動自由罪)
私行拘禁或以其他非法方法，剝奪人之行動自由者，處五年以下有期徒刑、拘役或三
百元以下罰金。
刑法第三百零四條：
(強制罪)
以強暴、脅迫使人行無義務之事或妨害人行使權利者，處三年以下有期徒刑、拘役或
三百元以下罰金。
前項之未遂犯罰之。
民國刑法第三百零五條：
(恐嚇危害安全罪)
以加害生命、身體、自由、名譽、財產之事，恐嚇他人致生危害於安全者，處二年以
下有期徒刑、拘役或三百元以下罰金。


司法院資訊處製作；財團法人民間司法改革基金會備份。
